【裁判字號】    91,訴,1964
【裁判日期】    920506
【裁判案由】    違反槍砲彈藥刀械管制條例
【裁判全文】
臺灣高雄地方法院刑事判決                          九十一年訴字第一九六四號
    公  訴  人  臺灣高雄地方法院檢察署檢察官
    被      告  乙○○
                甲○○
右列被告因違反槍砲彈藥刀械管制條例案件，經檢察官提起公訴（九十一年度偵字第
七一○號），本院判決如左：
    主  文
乙○○、甲○○共同未經許可持有子彈，累犯，各處有期徒刑捌月，均併科罰金新臺
幣陸仟元，罰金如易服勞役，均以新臺幣玖佰元即銀元參佰元折算壹日。
扣案之九ＭＭ制式子彈拾顆沒收。
    事  實
一、乙○○前曾於民國八十四年六月間、八十五年六月間分別因肅清煙毒條例及竊盜
    案件，經法院各判處有期徒刑二年、一年二月，合併執行後於八十六年十二月五
    日假釋出獄，嗣於假釋期間另犯毒品危害防制條例案件，經撤銷假釋繼續執行殘
    刑一年三月又二日，於八十九年七月三日執行期滿。甲○○則曾於八十六年四月
    間、八十六年八月間，均因違反麻醉藥品管理條例案件，經法院各判處有期徒刑
    七月、八月，合併執行後，於八十七年十月三日假釋出獄，其假釋未經撤銷，依
    法未執行之刑，以已執行論。
二、乙○○及甲○○均明知供手槍使用之子彈係政府公告查禁之物品，未經許可，不
    得無故持有，竟基於共同持有具殺傷力子彈之犯意聯絡，於九十一年十一月二日
    上午，前往高雄縣阿蓮鄉乙○○某不詳姓名友人處，取得九ＭＭ制式子彈十一顆
    ，乙○○取得後旋即囑咐甲○○收妥置放在口袋內，並共乘自用小客車搭載不知
    情之丙○○及另名不詳姓名女子前往高雄市，嗣於同日十八時許，在高雄市○○○路二○號「月世界賓館」前，經警獲報查獲，並起出上開子彈共十一顆（其中
    一顆已於實測鑑驗時滅失）。
三、案經高雄縣警察局鳳山分局報請臺灣高雄地方法院檢察署檢察官偵查起訴。
    理  由
一、訊據被告乙○○及甲○○均矢口否認有右揭犯行，被告乙○○辯稱：伊雖有與被
    告甲○○去阿蓮找朋友，但無交付子彈予甲○○云云，被告甲○○則諉稱：警方
    固曾自其口袋內起獲九ＭＭ制式子彈共十一顆，但這些子彈是乙○○的朋友交給
    伊，一直到被警方查獲才知道這些是子彈云云。惟查：
(一)、警方於九十年十一月二日十八時許，在高雄市○○○路二○五號「月世界賓館」
    前，盤檢被告甲○○、證人丙○○、林信宏及丁○○，並從被告甲○○口袋內起
    出以衛生紙包裝之九ＭＭ制式子彈共十一顆等事實，業據被告甲○○坦言不諱，
    核與證人丙○○、林信宏及丁○○於偵查及本院審理中證述之情節相符，並有上
    揭子彈扣案可憑。而扣案之子彈，認均係口徑九ＭＭ制式子彈，彈底標記均為Ａ
    Ｐ九ＭＭＬＵＧＥＲ，經以實測試射方式鑑驗結果，具殺傷力一節，復有內政部
    警政署刑事警察局鑑驗通知書一份在卷可稽，故上開事實堪予認定。
(二)、被告甲○○固以前揭情詞置辯，惟扣案子彈既係自被告甲○○口袋內起出，足證
    其將之視為私密及貴重物品般妥善保管，倘其不知此物為何，豈有如此保管之理
    ？參以子彈十一顆置於口袋內，至為貼身，且以輕薄的衛生紙包裝，單憑觸感即
    可約略獲悉該物為何，被告甲○○倘謂不知口袋內係何物，其孰能信！故以上開
    跡象顯示，被告甲○○應知悉置於其口袋內之物係具有殺傷力之九ＭＭ制式子彈
    之事實，至為灼然。被告甲○○上開辯詞，顯係卸責之詞，不足採信。
(三)、被告甲○○取得上開子彈之過程，業據其於偵查及本院審理中供陳：當天早上乙○○與伊去阿蓮找朋友，乙○○向朋友拿來叫伊收起來，之後再一起回高雄，伊
    一下車警察就來了，乙○○立即跑掉等語（詳見偵查卷二十頁及本院九十一年八
    月二十八日訊問筆錄），核與與被告甲○○、乙○○同行之證人丙○○於偵查中
    證陳：伊有看到被告乙○○將子彈包起來交給甲○○等語（詳見九十年十一月三
    日訊問筆錄）相符。參諸被告乙○○於本院審理中均坦承確有與被告甲○○前往
    阿蓮尋訪某不詳姓名友人之情，故以被告甲○○與被告乙○○該名不詳姓名友人
    並不相識一情觀之，被告甲○○自不可能無端前往尋訪該不詳姓名男子，況此男
    子既曾交付子彈予不相識之被告甲○○，本院自有合理確信，據以推論被告甲○○身上所持有之子彈來源，確係透過被告乙○○向其位於高雄縣阿蓮鄉某不詳姓
    名友人處取得並轉交之事實，量以被告乙○○於偵查中陳稱：警方查獲時伊去上
    廁所等語，彰顯其於轉交予被告甲○○時即明知所交付之物係子彈之情，始有遇
    警盤檢時心虛逃逸之舉。從而被告甲○○及證人丙○○上開證詞，洵屬有據，自
    堪採信。被告乙○○空言否認，顯與事證未符，無足信採。故本案事證已臻明確
    ，被告乙○○及甲○○上開犯行均堪予認定。
二、核被告乙○○及甲○○所為，均係違反槍砲彈藥刀械管制條例第十二條第四項之
    未經許可持有子彈罪。渠等就上開犯行間，有犯意聯絡及行為分擔，皆為共同正
    犯。被告乙○○前曾於八十四年六月間、八十五年六月間分別因肅清煙毒條例及
    竊盜案件，經法院各判處有期徒刑二年、一年二月，合併執行後於八十六年十二
    月五日假釋出獄，嗣於假釋期間另犯毒品危害防制條例案件，經撤銷假釋繼續執
    行殘刑一年三月又二日，於八十九年七月三日執行期滿；被告甲○○則曾於八十
    六年四月間、八十六年八月間，均因違反麻醉藥品管理條例案件，經法院各判處
    有期徒刑七月、八月，合併執行後，於八十七年十月三日假釋出獄，其假釋未經
    撤銷，依法未執行之刑，以已執行論，此有臺灣高雄地方法院檢察署刑案資料查
    註紀錄表及臺灣高等法院被告全國前案紀錄表各一份附卷足按，渠等均於有期徒
    刑之執行完畢後，五年內再犯本件最重本刑為有期徒刑以上之刑之罪，為累犯，
    應依刑法第四十七條之規定加重其刑。爰審酌被告乙○○及甲○○前曾受多次徒
    刑之執行，足見渠等品行惡劣，所持有九ＭＭ制式子彈，殺傷力甚強，對社會之
    危害匪淺，且均於犯罪後飾詞圖卸，冀免刑責，未見有反省檢討之意，態度非佳
    等一切情狀，各量處如主文所示之刑，並諭知併科罰金部分易服勞役之折算標準
    ，藉資懲儆。扣案之九ＭＭ制式子彈共十一顆，均係違禁物，其中一顆業於實測
    鑑驗時滅失，此觀諸上開鑑驗通知書至明，故本院未就此滅失之子彈諭知沒收，
    僅就其餘十顆依刑法第三十八條第一項第一款之規定，不問屬於犯人與否，併予
    宣告沒收。
據上論斷，應依刑事訴訟法第二百九十九條第一項前段，槍砲彈藥刀械管制條例第十
二條第四項，刑法第十一條、第二十八條、第四十二條第二項、第四十七條、第三十
八條第一項第一款，罰金罰鍰提高標準條例第二條，現行法定所定貨幣折算新臺幣條
例第二條，判決如主文。
中      華      民      國     九十二     年      五      月     六     日
                               臺灣高雄地方法院刑事第四庭
                                     法  官    李代昌
右正本證明與原本無異。
如不服本判決，應於判決送達後十日內，向本院提出上訴狀。
                                     書記官    吳月華
中      華      民      國     九十二     年      五      月     六     日
附錄本判決論罪科刑適用法條
槍砲彈藥刀械管制條例第十二條
未經許可，製造、販賣或運輸子彈者，處一年以上七年以下有期徒刑，併
科新台幣五百萬元以下罰金。
未經許可，轉讓、出租或出借子彈者，處六月以上五年以下有期徒刑，併
科新台幣三百萬元以下罰金。
意圖供自己或他人犯罪之用，而犯前二項之罪者，處三年以上十年以下有
期徒刑，併科新台幣七百萬元以下罰金。
未經許可，持有、寄藏或意圖販賣而陳列子彈者，處五年以下有期徒刑，
併科新台幣三百萬元以下罰金。
第一項至第三項之未遂犯罰之。


司法院資訊處製作；財團法人民間司法改革基金會備份。
